臺灣臺中地方法院刑事裁定
111年度聲字第2743號
聲  請  人  臺灣臺中地方檢察署檢察官
受  刑  人  王建智

                    住○○市○○區○○○道0段000巷00號0樓之0

上列聲請人因受刑人數罪併罰有二裁判以上，聲請定其應執行之
刑（111年度執字第8942號、111年度執聲字第2018號），本院裁
定如下：
    主  文
甲○○所犯如附表所示之罪所處之刑，應執行有期徒刑肆年貳月。
    理  由
一、聲請意旨略以：受刑人甲○○因犯詐欺等案件，先後經判決確
    定如附表，符合數罪併罰之要件，應依刑法第53條及第51條
    第5款之規定，定其應執行之刑，爰依刑事訴訟法第477條第
    1項規定聲請裁定等語。
二、按數罪併罰，有2裁判以上者，依刑法第51條規定，定其應
    執行之刑；宣告多數有期徒刑者，於各刑中之最長期以上，
    各刑合併之刑期以下，定其刑期。但不得逾30年，刑法第53
    條、第51條第5款分別定有明文。次按裁判確定前犯數罪者
    ，併合處罰之。但有下列情形者，不在此限。一、得易科罰
    金之罪與不得易科罰金之罪。二、得易科罰金之罪與不得易
    服社會勞動之罪。三、得易服社會勞動之罪與不得易科罰金
    之罪。四、得易服社會勞動之罪與不得易服社會勞動之罪。
    前項但書情形，受刑人請求檢察官聲請定應執行刑者，依第
    51條規定定之，刑法第50條亦有明文。復按有二個裁判以上
    ，經定其執行刑後，又與其他裁判併合而定其執行刑者，前
    定之執行刑當然失效，仍應以原來宣告之數個刑罰計算，而
    不以當時該數罪所定應執行刑為計算之基準（最高法院59年
    台抗字第367號判例要旨可資參照）。又按法律上屬於自由
    裁量事項，尚非概無法律性之拘束，在法律上有其外部界限
    及內部界限。前者法律之具體規定，使法院得以具體選擇為
    適當裁判，此為自由裁量之外部界限。後者法院為自由裁量
    時，應考量法律之目的，法律秩序之理念所在，此為自由裁
    量之內部界限。法院為裁判時，二者均不得有所踰越。在數
    罪併罰而有二裁判以上，應定其應執行刑之案件，法院所為
    刑之酌定，固屬自由裁量事項，然對於法律之內、外部界限
    ，仍均應受其拘束（最高法院92年度台非字第187 號、94年
    度台非字第21號判決意旨可資參照）。
三、經查，受刑人甲○○因犯如附表所示之詐欺等罪，經最高法院
    、臺灣高等法院臺中分院及本院先後判處如附表所示之罪刑
    ，並分別確定在案，有如附表所示之判決書及受刑人之臺灣
    高等法院被告前案紀錄表各1份在卷可憑。而受刑人所犯如
    附表編號1至2所示之罪所處之刑，不得易科罰金；如附表編
    號3所示之罪所處之刑，則得易科罰金，屬於刑法第50條第1
    項但書之情形，茲聲請人依同法第50條第2項規定，經受刑
    人之請求向本院提出定應執行刑之聲請，有受刑人甲○○於民
    國111年8月2日所提出之臺灣臺中地方檢察署刑法第50條第1
    項但書案件是否請求檢察官聲請定應執行刑調查表1份在卷
    可稽，本院審認核屬正當。又受刑人所犯如附表編號1至2所
    示之罪，經本院以104年度訴字第151號判決定應執行刑有期
    徒刑4年，迭經臺灣高等法院臺中分院、最高法院駁回上訴
    確定，依上開裁判意旨，本院應受裁量權內部界限之拘束。
    復依最高法院刑事大法庭110年度台抗大字第489號裁定意旨
    ，本院函知受刑人得於文到3日內就本件定應執行刑具狀陳
    述意見，惟迄今未見回覆，有本院函文、囑託送達文件表稿
    、法務部○○○○○○○函文、本院送達證書、收狀及收文資料查
    詢清單各1份在卷可憑（見本院卷第17-23頁），已足保障受
    刑人之陳述意見權。爰參酌受刑人所犯之罪名、手法、相隔
    時間及侵害法益等一切具體情狀，合併定其應執行刑為如主
    文所示。
據上論斷，應依刑事訴訟法第477條第1項，刑法第50條第2項、
第53條、第51條第5款，裁定如主文。
中　　華　　民　　國　　111 　年　　10　　月　　31　　日
                  刑事第十四庭  法  官  王怡蓁
以上正本證明與原本無異。
如不服本裁定，應於收受送達後5日內向本院提出抗告狀。（應
附繕本）　　　　　　　　　
                                書記官  黃雅青
中　　華　　民　　國　　111 　年　　11　　月　　1 　　日
附表：受刑人甲○○定應執行刑案件一覽表 
編      號  1 2 3 罪      名  詐欺 詐欺 妨害自由 宣  告  刑  有期徒刑1年8月 有期徒刑10月（57次） 有期徒刑3月  犯 罪 日 期  103年11月10日 103年10月21日至11月9日、11月11日至12月17日（聲請書附表誤載為103年10月21日至103年12月17日） 106年9月29日 偵查機關 年度案號  臺灣臺中地方檢察署103年度偵字第31360號、103年度少連偵字第234號、104年度少連偵字第22號、104年度偵字第5868號 臺灣臺中地方檢察署103年度偵字第31360號、103年度少連偵字第234號、104年度少連偵字第22號、104年度偵字第5868號 臺灣臺中地方檢察署107年度偵字第21449號、107年度偵字第22813號、108年度偵字第12231號   最後 事實審 法  院 臺灣高等法院臺中分院 臺灣高等法院臺中分院 臺灣臺中地方法院  案  號 106年度上訴字第281號、第288號、第289號 106年度上訴字第281號、第288號、第289號 108年度原訴字第60號  判  決 日  期 106年6月21日 106年6月21日 111年5月26日  確定  判決 法  院 最高法院 最高法院 臺灣臺中地方法院  案  號 107年度台上字第1308號 107年度台上字第1308號 108年度原訴字第60號  判決確定日期 107年6月7日 107年6月7日 111年6月28日 是否為得易科罰金之案件  否 否 是 備       註  臺灣臺中地方檢察署 107年度執字第9823號 臺灣臺中地方檢察署 107年度執字第9823號 臺灣臺中地方檢察署 111年度執字第8942號   編號1至2經本院以104年度訴字第151號判決定應執行刑有期徒刑4年，迭經臺灣高等法院臺中分院、最高法院駁回上訴確定。